臺灣新竹地方法院刑事判決
110年度交易字第347號
公  訴  人  臺灣新竹地方檢察署檢察官
被      告  許展嘉


上列被告因過失傷害案件，經檢察官提起公訴（110年度偵字第1
374號），因被告於準備程序進行中，就被訴事實為有罪之陳述
，經本院告知簡式審判程序意旨，並聽取當事人之意見後，裁定
改依簡式審判程序審理，判決如下：
    主      文
許展嘉犯過失傷害罪，處拘役參拾日，如易科罰金，以新臺幣壹
仟元折算壹日。
    事實及理由
一、本案犯罪事實及證據，均引用附件檢察官起訴書之記載。另
    補充被告許展嘉於本院準備程序時之自白。
二、論罪科刑：
　㈠核被告所為，係犯刑法第284條前段之過失傷害罪。
　㈡被告肇事後，於到場處理之司法警察尚未知悉肇事者為何人
    前，即已主動坦承肇事，並自首而接受裁判，有新竹縣政府
    警察局新埔分局照門派出所道路交通事故肇事人自首情形紀
    錄表附卷可參，於本院準備程序時並坦承犯罪，爰依刑法第
    62條前段自首之規定，減輕其刑。
　㈢爰以行為人之責任為基礎，審酌因被告本案之過失行為，致
    邱維鈞受有如附件犯罪事實欄所載之傷害，所為實無足取，
    本當從重量刑。惟念及被告坦認犯行，且所幸邱維鈞傷勢非
    重，雖被告未能與邱維鈞達成和解，然此係因雙方就和解金
    額之主張存在落差所致，並非被告毫無和解意願，復因邱維
    鈞未能提供任何單據供本院參酌，本院也無力居間協調，兼
    衡被告除本案之外，別無其他刑案紀錄，有臺灣高等法院被
    告前案紀錄表附卷可據，素行尚可，及其生活狀況、智識程
    度等一切情狀，量處如主文所示之刑，並諭知易科罰金之折
    算標準。
據上論斷，應依刑事訴訟法第273條之1第1項、第299條第1項前
段、第310條之2、第454條第2項，判決如主文。
本案經檢察官陳亭宇提起公訴，檢察官翁旭輝到庭執行職務。
中　　華　　民　　國　　110 　年　　8 　　月　　11　　日
                    刑事第四庭  法　官　楊祐庭
以上正本證明與原本無異。
如不服本判決應於收受本判決後20日內向本院提出上訴書狀，上
訴書狀應敘述具體理由。上訴書狀未敘述上訴理由者，應於上訴
期間屆滿後20日內補提理由書狀於本院(均須按他造當事人之人
數附繕本 )「切勿逕送上級法院」。 
中　　華　　民　　國　　110 　年　　8 　　月　　11　　日
                                書記官  陳紀語
附錄本案論罪科刑法條：
刑法第284條
因過失傷害人者，處一年以下有期徒刑、拘役或十萬元以下罰金
；致重傷者，處三年以下有期徒刑、拘役或三十萬元以下罰金。
附件：
臺灣新竹地方檢察署檢察官起訴書
                                     110年度偵字第1374號
　　被　　　告　許展嘉　男　25歲（民國00年0月00日生）
　　　　　　　　　　　　住○○市○○區○○路000○0號3樓
　　　　　　　　　　　　居桃園市○○區○○路0段000○000
                        號
　　　　　　　　　　　　國民身分證統一編號：Z000000000號
上列被告因過失傷害案件，業經偵查終結，認應提起公訴，茲將
犯罪事實及證據並所犯法條分敘如下：
　　　　犯罪事實
一、許展嘉於民國109年9月30日8時55分許，駕駛車牌號碼0000-
    00號自小客車，沿新竹縣新埔鎮竹115縣道由北往南方向行
    駛，行經該路段22公里處，本應注意汽車在設有慢車道之雙
    向二車道，於快慢車道間變換車道時，應讓直行車先行，並
    注意安全距離，且依當時天氣雨、日間自然光線、柏油路面
    濕潤、無缺陷及障礙物、視距良好等情，並無不能注意之情
    事，竟疏未注意及此，即貿然向右偏移變換至慢車道。適有
    邱維鈞騎乘車牌號碼000-000號普通重型機車，沿同路段同
    方向行駛於慢車道，見狀閃避不及，兩車因而發生碰撞，致
    邱維鈞人車倒地，因而受有右側肩膀挫傷、右側前臂挫傷、
    右側手肘擦傷等傷害。
二、案經邱維鈞訴由新竹縣政府警察局新埔分局報告偵辦。
　　　　證據並所犯法條
一、證據清單及待證事實：
編號 證據名稱 待證事實 1 被告許展嘉於警詢及偵查中之供述。 坦承其於上開時、地，貿然向右偏移變換至慢車道，致告訴人受有上開傷害之事實。 2 證人即告訴人邱維鈞於警詢及偵查中之證訴。 證明兩造於上開時、地發生車禍事故，其因而受有上開傷害之事實。 3 天成醫院診斷證明書1份。 證明告訴人因本件車禍事故，受有上開傷害之事實。 4 道路交通事故現場圖、道路交通事故調查報告表㈠㈡各1份、現場照片及車損照片共8張。 證明兩造於上開時、地發生車禍事故之事實。 5 交通部公路總局新竹區監理所110年4月19日竹監鑑字第1100050139號函暨所附鑑定意見書1份。 證明兩造於上開時、地發生車禍事故，係因被告未讓直行車先行，並注意安全距離之行為所致之事實。 
二、核被告所為，係犯刑法第284條前段過失傷害罪嫌。被告於
    犯罪未發覺前，已向到場處理之員警坦承其係肇事人，有新
    竹縣政府警察局新埔分局照門派出所道路交通事故肇事人自
    首情形紀錄表在卷供憑，請依刑法第62條前段規定，審酌減
    輕其刑。
三、依刑事訴訟法第251條第1項提起公訴。
　　此　致
臺灣新竹地方法院
中　　華　　民　　國　 110　　年　　4 　　月　　20　　日
                              檢  察  官  陳亭宇
本件正本證明與原本無異
中　　華　　民　　國   110  　年    5     月    9  　 日
                              書  記  官  張筠青